臺北高等行政法院判決　　　　　　　　　　　　　　九十二年度訴字第一一七四號
　　　　　　　　　　　　　　　.
　　原　　　告　丙○○
　　　　　　　　丁○○
　　兼　右一人
　　訴訟代理人　甲○○
　　被　　　告　勞工保險局
　　代　表　人　蔡吉安代理總.
　　訴訟代理人　戊○○
　　　　　　　　己○○
右當事人間因勞保事件，原告不服行政院勞工委員會中華民國九十二年一月二十一日
勞訴字第○九一○○五六五○九號訴願決定，提起行政訴訟。本院判決如左：
　　主  文
原告之訴駁回。
訴訟費用由原告負擔。
　　事  實
緣被保險人顏財生係於民國（下同）九十年十一月一日由長威木業有限公司申報加保
，嗣於同年十二月二日因罹患食道癌末期合併轉移死亡，其受益人即被保險人之配偶
甲○○申請被保險人顏財生之死亡給付，案經被告以九十一年五月二十一日保承工字
第○九一六○三七九二七○號函復投保單位長威木業有限公司並副知甲○○，略以被
保險人顏財生於九十年十一月一日加保時，顯未能實際從事工作，應依勞工保險條例
第二十四條規定，自九十年十一月一日起取消其被保險人資格，已繳之保險費，依同
條例第十六條第二項規定不予退還，所請死亡給付，係退保後發生之事故，依同條例
第十九條第一項規定不予給付，至被保險人於九十年六月八日自前一投保單位退保前
之加保有效期間，如曾因食道癌至醫療院所門診或住院診療，符合同條例第二十條規
定，得檢具其就診診斷證明書送被告辦理等語。長威木業有限公司不服，向勞工保險
監理委員會（下稱監理會）申請審議，經該會以九十一年十月七日（91）保監審字第
二○一八號審議駁回。長威木業有限公司仍未甘服，提起訴願，遭決定駁回，遂向本
院提起行政訴訟，另甲○○（被保險人之配偶）、丙○○及丁○○（被保險人之女）
於九十三年四月七日向本院請求追加成為原告，長威木業有限公司復於九十三年五月
五日具狀撤回本件訴訟。茲摘敘兩造訴辯意旨如次：
甲、原告方面：
一、聲明：求為判決
１、訴願決定、審議審定及原處分均撤銷。
２、命被告作成核付原告被保險人顏財生死亡給付之處分。
二、陳述：
１、按年滿十五歲以上，六十歲以下之受僱勞工，應以其雇主或所屬團體或所屬機構
    為投保單位，全部參加勞工保險為被保險人，而投保單位應於其所屬勞工到職、
    入會、到訓、離職、退會、結訓之當日，列表通知保險人，其保險效力之開始或
    停止均自應為通知之當日起算，且投保單位僱用員工時，應置備員工名冊、出勤
    工作紀錄及薪資帳冊供保險人查核。被保險人顏財生係於九十年十月三十一日至
    長威木業有限公司任職，並獲得工資報酬，此有考勤表及員工薪資表可參，該公
    司係於同年十一月一日為其辦理加保手續，並經被告於九十一年一月九日派員查
    訪共同作業之員工邱創勝（住台中縣沙鹿鎮公明里樂群新村五之二號）、李雅珠
    （住台中縣大雅鄉○○村○○路三○五之二十五號）、邱賴秀合（住台中縣大雅
    鄉○○路○段三○一巷二十一號）及邱瓊青（住台中縣大雅鄉○○路○段三○一
    巷二十一號）證明屬實，請鈞院查證，此為被保險人加保形成之要件，並為投保
    單位之職責與義務。
２、被告以醫師審查意見略以：「被保險人到職當時之身體狀況不能勝任噴漆工作、
    身體狀況已不適合工作，僅能照顧自己」為由，以被保險人顏財生顯未能實際從
    事工作，依勞工保險條例第二十四條規定，取消其被保險人資格，其認事用法，
    有違勞工保險條例第六條、第十條及第十一條規定保障勞工生活促進社會安全之
    立法宗旨。依勞動基準法第二條規定，所謂勞工，係指受雇主僱用從事工作獲致
    工資者；所謂工資，則指勞工因工作而獲得之報酬；故所謂工作，並非以從事勞
    力工作為要件，僅須有工作（如出勤記錄、簽署文件），並取得報酬（如薪資清
    冊扣繳憑單），則被保險人理應享有勞工保險條例各項給付之權益。
３、依勞工保險條例第十九條第一項，並參照行政院勞工委員會七十七年四月十四日
    （）台勞保二字第○六五三○號函：「依同條例第十九條規定，被保險人或其
    受益人請領保險給付，以於保險效力開始後停止前發生保險事故者為限。故有關
    勞工於加保前發生事故導致之殘廢或死亡，應不予核發任何保險給付。」之規定
    ，被保險人顏財生自八十六年四月二十四日加保至九十年六月八日，前後加保年
    資計五年一月又十五日，雖於退保後至九十年十月三十一日再工作加保期間，曾
    中斷停保四、五個月，然被保險人係從事木器、傢俱作業，中間斷續加保、退保
    ，其加保年資已達十二、十三年之久，此可向被告調閱資料即明。
４、被保險人顏財生於九十年十月二十六日經門診診斷為食道惡性腫瘤，已為食道癌
    末期，依據醫學理論，食道惡性腫瘤之發生形成，非被保險人於停保四、五個月
    時間內形成，通常其病症係經由很長潛伏時間，僅係發現早晚而已，且被保險人
    對於早期之症狀不明顯而不易察覺，亦未作檢驗或病理切除檢查，故其於病歷上
    當無食道癌之就診記錄。亦即，被保險人於九十年六月八日退保前，其食道惡性
    腫瘤已發生形成，即在加保有效期間形成，僅於九十年十月二十六日檢查發現，
    依行政院勞工委員會八十七年四月三十日台勞保二字第○一七七八九號函釋：
    「有關勞保被保險人於加保有效期間因傷病門診診療，於保險效力停止之日起一
    年內因同一傷病致殘廢或死亡，得依勞工保險條例第二十條規定核發殘廢或死亡
    給付，並自函示之日起適用。」，被告、監理會及訴願決定機關均未查明事實，
    認事用法顯有違誤，難令原告等甘服。
乙、被告方面：
一、聲明：求為判決駁回原告之訴，訴訟費用由原告負擔。
二、陳述：
１、按勞工保險係在職保險，凡年滿十五歲以上，六十歲以下實際受僱於公司、行號
    、團體等從事本業工作之員工，或以所獲報酬維生之無一定雇主勞工或自營作業
    者，始得以其雇主或由所屬本業職業工會為投保單位，全部參加勞工保險為被保
    險人，勞工保險條例第六條至第八條規定可資參照。次按「勞工保險之保險費一
    經繳納，概不退還。但非歸責於投保單位或被保險人之事由所致者，不在此限。
    」、「被保險人或其受益人，於保險效力開始後，停止前發生保險事故者，得依
    本條例規定，請領保險給付。」、「被保險人在保險有效期間所發生之傷病事故
    ，於保險效力停止後，必須連續請領傷病給付或住院診療給付者，一年內仍可享
    有該項保險給付之權利；傷病給付期限依第三十五條及第三十六條規定；住院診
    療之被保險人經保險人自設或特約醫院認為可出院療養時應即出院。被保險人依
    前項規定連續請領保險給付期間內，因同一傷病及其引起之疾病致殘廢或死亡者
    ，仍得請領殘廢給付或死亡給付。其非因病癒而經保險人自設或特約醫院同意出
    院後，在保險效力停止之日起一年內，因同一傷病及其引起之疾病致殘廢或死亡
    者亦同。」、「投保單位故意為不合本條例規定之人員辦理參加保險手續，領取
    保險給付者，保險人應依法追還；並取消該被保險人之資格。」、「被保險人死
    亡時，按其平均月投保薪資，給與喪葬津貼五個月。遺有配偶、子女及父母、祖
    父母或專受其扶養之孫子女及兄弟、姊妹者，並給予遺屬津貼．．」勞工保險條
    例第十六條第二項、第十九條第一項、第二十條、第二十四條及第六十三條復有
    明文。
２、被保險人顏財生係於九十年十一月一日由長威木業有限公司申報加保，嗣於同年
    十二月二日因罹患食道癌末期合併轉移死亡，其受益人即原告甲○○向被告申請
    被保險人顏財生之死亡給付。案經被告向被保險人顏財生就診之財團法人私立中
    國醫藥學院附設醫院（下稱中國醫藥學院附設醫院）調閱其病歷資料，經該院以
    九十一年一月十六日院歷字第九一○一○一六六號函復被告，略以：「顏財生於
    九十年十月二十六日初診，主訴吞嚥困難，體重減輕有一個月之久，因消化道內
    視鏡發現有一腫瘤在食道中下段，轉介至胸腔外科門診及住院檢查。住院中診斷
    為食道惡性腫瘤合併有肝轉移及淋巴轉移，評估後不適合開刀切除治療，建議放
    射及化學治療，後病人自動出院。最後病人於九十年十一月三十日求診陷入昏迷
    ，有肝腦昏迷、呼吸衰竭情形並於九十年十二月二日逝世。九十年十一月一日之
    身體狀況已不適合工作，僅能照顧自己，其後食道癌急速惡化，同年十二月二日
    死亡。」，復經被告將全案資料送請專科醫師審查，其審查意見略以：「依卷內
    資料可明顯得知顏君加保前於九十年十月二十六日就診主訴吞嚥困難及體重減輕
    一個月。九十年十月二十六日胡必雄醫師診所胃鏡檢查發現食道癌，故此為明顯
    帶病投保之案件，加保後一個月即因食道癌死亡，不符給付規定。顏君於九十年
    十月三十一日之後之體能不能勝任噴漆工作。」。
３、承上，經被告審查，以被保險人顏財生於九十年十一月一日由長威木業有限公司
    申報加保時，顯未能實際從事工作，依勞工保險條例第二十四條規定，乃自九十
    年十一月一日起取消其被保險人資格，已繳保險費，依同條例第十六條第二項規
    定不予退還，所請死亡給付，係退保後發生之事故，依同條例第十九條第一項規
    定不予給付，至被保險人顏財生於九十年六月八日自前一投保單位退保前之加保
    有效期間，如曾因食道癌至醫療院所門診或住院診療，符合同條例第二十條規定
    ，得檢具其就診診斷證明書送被告辦理，而以九十一年五月二十一日保承工字第
    ○九一六○三七九二七○號函復長威木業有限公司，並副知原告甲○○在案，揆
    諸上開規定，於法並無不合，並經審議審定及訴願決定維持在案。
４、換言之，被保險人顏財生於九十年六月八日自前一投保單位退保，於九十年十月
    二十六日至中國醫藥學院附設醫院初診，因消化道內視鏡發現有一腫瘤在食道中
    下段，於住院中診斷為食道惡性腫瘤合併有肝轉移及淋巴轉移，於九十年十一月
    一日始由長威木業有限公司加保，顯係帶病投保，是被告依法取消顏財生之投保
    資格，並無違誤，另其死亡係屬加保前事故所致，依勞工保險條例第十九條規定
    ，不得請領給付。倘原告等主張被保險人顏財生得依勞工保險條例第二十條規定
    申請給付，自須就顏財生於九十年六月八日自前一投保單位退保前之加保有效期
    間，曾因食道癌至醫療院所門診或住院診療之情事，負舉證之責，並檢具其就診
    診斷證明書以為申請之依據。原告等稱惡性腫瘤之發生形成，均經過很長之潛伏
    時間，被保險人對於早期症狀不易察覺，亦未作檢驗或病理切除檢查，故其病歷
    當然無食道癌就診記錄云云，顯有誤解，故被告所為處分並無違法不當。
　　理  由
一、原告甲○○、丙○○及丁○○於九十三年四月七日追加起訴時，被告代表人原為
    廖碧英，九十三年五月二十日變更為蔡吉安，茲由其具狀聲明承受訴訟，核無不
    合，應予准許。
二、按原告以外之利害關係人，認為訴願決定，損害其權利或法律上之利益者，得向
    高等行政法院提起撤銷訴訟，行政訴訟法第四條第三項定有明文。本件原告甲○
    ○、丙○○及丁○○，前雖未就系爭勞保死亡給付申請審議及提起訴願，惟其既
    為勞工保險條例第六十五條第一款之遺屬津貼受領者，依法對系爭勞保死亡給付
    ，為利害關係人，於投保單位長威木業有限公司依勞工保險條例施行細則第五十
    條規定，為所屬被保險人或其受益人辦理請領保險給付手續，及申請審議及提起
    訴願後，不服訴願決定，自得提起行政訴訟，是原告甲○○、丙○○及丁○○於
    另一原告長威木業有限公司之起訴狀送達後，另於九十三年四月七日向本院請求
    追加成為原告，依法應予准許。又長威木業有限公司雖於九十三年五月五日具狀
    撤回本件訴訟，惟其撤回訴訟之結果，並不影響原告甲○○、丙○○及丁○○先
    前追加起訴之合法性，合先敘明。
三、按勞工保險係在職保險，凡年滿十五歲以上，六十歲以下實際受僱於公司、行號
    、團體等從事本業工作之員工，或以所獲報酬維生之無一定雇主勞工或自營作業
    者，始得以其雇主或由所屬本業職業工會為投保單位，全部參加勞工保險為被保
    險人，勞工保險條例第六條至第八條規定可資參照。次按「勞工保險之保險費一
    經繳納，概不退還。但非歸責於投保單位或被保險人之事由所致者，不在此限。
    」、「被保險人或其受益人，於保險效力開始後，停止前發生保險事故者，得依
    本條例規定，請領保險給付。」、「被保險人在保險有效期間所發生之傷病事故
    ，於保險效力停止後，必須連續請領傷病給付或住院診療給付者，一年內仍可享
    有該項保險給付之權利；傷病給付期限依第三十五條及第三十六條規定；住院診
    療之被保險人經保險人自設或特約醫院認為可出院療養時應即出院。被保險人依
    前項規定連續請領保險給付期間內，因同一傷病及其引起之疾病致殘廢或死亡者
    ，仍得請領殘廢給付或死亡給付。其非因病癒而經保險人自設或特約醫院同意出
    院後，在保險效力停止之日起一年內，因同一傷病及其引起之疾病致殘廢或死亡
    者亦同。」、「投保單位故意為不合本條例規定之人員辦理參加保險手續，領取
    保險給付者，保險人應依法追還；並取消該被保險人之資格。」、「被保險人死
    亡時，按其平均月投保薪資，給與喪葬津貼五個月。遺有配偶、子女及父母、祖
    父母或專受其扶養之孫子女及兄弟、姊妹者，並給予遺屬津貼；．．」勞工保險
    條例第十六條第二項、第十九條第一項、第二十條、第二十四條及第六十三條分
    別定有明文。
四、本件被保險人顏財生係於九十年十一月一日由長威木業有限公司申報加保，嗣於
    同年十二月二日因罹患食道癌末期合併轉移死亡，其受益人即被保險人之配偶甲
    ○○申請被保險人顏財生之死亡給付，案經被告以九十一年五月二十一日保承工
    字第○九一六○三七九二七○號函復投保單位長威木業有限公司並副知甲○○，
    略以被保險人顏財生於九十年十一月一日加保時，顯未能實際從事工作，應依勞
    工保險條例第二十四條規定，自九十年十一月一日起取消其被保險人資格，已繳
    之保險費，依同條例第十六條第二項規定不予退還，所請死亡給付，係退保後發
    生之事故，依同條例第十九條第一項規定不予給付，至被保險人於九十年六月八
    日自前一投保單位退保前之加保有效期間，如曾因食道癌至醫療院所門診或住院
    診療，符合同條例第二十條規定，得檢具其就診診斷證明書送被告辦理等語。上
    開事實，有被保險人異動資料查詢表、投保單位基本資料查詢表、勞工保險給付
    申請書、被保險人死亡證明書、戶籍謄本及原處分書附卷可稽，自堪信為真實。
五、原告等主張被保險人顏財生係於九十年十月三十一日至長威木業有限公司任職，
    並獲得工資報酬，有考勤表及員工薪資表可參，該公司係於同年十一月一日為其
    辦理加保手續，並經被告於九十一年一月九日派員查訪共同作業之員工證明屬實
    ，被告僅以醫師審查意見，認顏財生顯未能實際從事工作，取消其被保險人資格
    ，其認事用法有違勞工保險條例第六條、第十條及第十一條規定，又依勞工保險
    條例第十九條第一項及行政院勞工委員會七十七年四月十四日（）台勞保二字
    第○六五三○號函釋規定，顏財生於九十年六月八日退保前，其食道惡性腫瘤已
    發生形成，即在加保有效期間形成，僅於九十年十月二十六日檢查發現，依行政
    院勞工委員會八十七年四月三十日台勞保二字第○一七七八九號函釋規定，應
    屬加保期間所發生之保險事故（詳如事實欄所載）云云。惟查：
１、被告所屬彰化辦事處九十一年一月九日九十一保彰辦字第○○六六號函送之長威
    木業有限公司負責人乙○○訪問紀錄，雖據乙○○表示略以：顏財生九十年十月
    三十一日到職，擔任噴漆之作業員工作，九十年十一月一日加保後有實際從事工
    作，有其（九十年十月三十一日起至同年十一月二日止計三天）考勤表及員工薪
    資表可供佐證，顏財生發病及就醫經過情形、曾至何處醫院就診、何時診斷確定
    罹患食道癌，該公司均不清楚，顏財生加保當時之身體狀況並未見異狀，確能勝
    任工作等語（被告於九十一年一月九日派員訪查時，並未有如原告所述查訪共同
    作業之員工邱創勝、李雅珠、邱賴秀合、邱瓊青證明屬實之情事，詳該訪問紀錄
    之內容）。然經被告向顏財生就診之中國醫藥學院附設醫院調閱其病歷資料，經
    該院以九十一年一月十六日院歷字第九一○一○一六六號函復：「顏財生於九十
    年十月二十六日初診，主訴吞嚥困難，體重減輕有一個月之久，因消化道內視鏡
    發現有一腫瘤在食道中下段，轉介至胸腔外科門診及住院檢查。住院中診斷為食
    道惡性腫瘤合併有肝轉移及淋巴轉移，評估後不適合開刀切除治療，建議放射及
    化學治療，後病人自動出院。最後病人於九十年十一月三十日求診，陷入昏迷，
    有肝腦昏迷，呼吸衰竭情形，並於九十年十二月二日逝世。文中所提九十年十一
    月一日之身體狀況已不適合工作，僅能照顧自己，其後食道癌急速惡化，同年十
    二月二日死亡。」等語。嗣經被告將全案資料送請專科醫師審查，其審查意見略
    以：「依卷內資料可明顯得知顏君加保前（九十年十一月一日）於九十年十月二
    十六日就診主訴吞嚥困難及體重減輕一個月。九十年十月二十六日於胡必雄醫師
    診所胃鏡檢查發現食道癌，故此為明顯帶病投保之案件，加保後一個月即因食道
    癌死亡，不符給付規定。顏君於九十年十月三十一日之後之體能不能勝任噴漆工
    作」等語，此有審查意見表附原處分卷可稽。則長威木業有限公司負責人乙○○
    及原告等所為顏財生於加保時能實際從事工作之陳述，顯與前開醫理見解不符，
    所訴委無可採。從而，被告認顏財生於九十年十一月一日加保時顯未能實際從事
    工作，由長威木業有限公司申報加保，與勞工保險條例第二十四條規定不符，乃
    自九十年十一月一日起取消其被保險人資格，已繳保險費，依同條例第十六條第
    二項規定不予退還，且其死亡係退保後發生之事故，與勞工保險條例第十九條第
    一項規定不符而不予給付，至顏財生於九十年六月八日自前一投保單位退保前之
    加保有效期間，如曾因食道癌至醫療院所門診或住院診療，符合同條例第二十條
    規定時，得檢具其就診診斷證明書送被告辦理，核其所為處分，並無違誤。
２、按「本局得視業務需要聘用兼任醫師十二人至二十人」勞工保險局組織條例第十
    一條第二項前段定有明文；另「保險人為審核保險給付或勞工保險監理委員會為
    審議保險爭議事項，必要時得向投保單位、特約醫療醫院、所或其他有關機關調
    查被保險人與保險有關之文件。」、「保險人於審核殘廢給付認為有複檢必要時
    ，得另行指定醫院或醫師複檢。」為勞工保險條例第二十八條及第五十六條所規
    定；又按「勞工保險監理委員會為審議爭議案件或保險人為核定保險給付認為必
    要時，得向被保險人、受益人、投保單位、各該醫院、診所或經領有執業執照之
    醫師、助產士要求提出報告，或派員調閱各該醫院、診所及投保單位之病歷、薪
    資帳冊、檢查化驗紀錄或Ｘ光片，被保險人、受益人、投保單位、各該醫院、診
    所及領有執業執照之醫師或助產士均不得拒絕。」同條例施行細則第六十一條亦
    有明文。可知法令明文規定保險人（即被告）為審核保險給付，得調查有關之文
    件，得另行指定醫院或醫師複檢，並得通知出具診斷書之醫院診所檢送必要之有
    關診療病歷或Ｘ光片等，而被告為審核被保險人之情形是否符合保險給付，自得
    依職權送請其聘用之專業醫師表示審查意見，以為其審核之參據，此項專業醫師
    審查意見之審核，要屬被告之法定職權，原告主張被告以醫師審查意見審核保險
    給付有違勞工保險條例第六條、第十條及第十一條規定云云，顯有誤解。
３、按「行政機關應依職權調查證據，不受當事人主張之拘束，對當事人有利及不利
    事項一律注意。」「行政機關得選定適當之人為鑑定。」行政程序法第三十六條
    及第四十一條第一項分別定有明文。查被告係勞工保險之保險人，於當事人向其
    提出勞工保險各項給付申請時，被告須開始行政程序，並有上揭依職權調查證據
    之義務，且於遇有醫理上之諸疑義時，得以具有專業知識之第三人即專科醫師，
    於行政程序中陳述關於特別法規或經驗定則之意見，而以其陳述，為證據之用。
    是被告於行政程序中將有待進一步調查之案件，請其特約專科醫師陳述醫學上之
    意見，以為證據，於法尚無不合。況本件被告係向中國醫藥學院附設醫院調取被
    保險人顏財生就醫之相關病歷資料，且參酌特約專科醫師之專業意見，綜合審查
    而為終局之核定，原告等稱被告概以特約專科醫師審查意見駁回其申請云云，尚
    屬誤會。
４、又顏財生於九十年六月八日自前一投保單位退保，九十年十月二十六日始至中國
    醫藥學院附設醫院初診，因消化道內視鏡發現有一腫瘤在食道中下段，經住院中
    診斷為食道惡性腫瘤合併有肝轉移及淋巴轉移，而於九十年十一月一日方由長威
    木業有限公司申報加保，其顯係帶病投保，而其死亡則為加保前事故所致，核與
    勞工保險條例第十九條規定不符，原告等自不能領取顏財生之死亡給付。倘原告
    等主張得依勞工保險條例第二十條規定申請顏財生之死亡給付，自須就顏財生於
    九十年六月八日自前一投保單位退保前之加保有效期間，曾因食道癌至醫療院所
    門診或住院診療之情事，負舉證之責，並檢具其就診診斷證明書以為申請之依據
    。原告等徒以惡性腫瘤之發生形成，均經過很長之潛伏時間，被保險人對於早期
    症狀不易察覺，亦未作檢驗或病理切除檢查，故其病歷當然無食道癌就診記錄，
    爰主張顏財生於九十年六月八日自前一投保單位退保前已發生保險事故云云，核
    其所訴，仍無足採。
六、綜上所述，原告起訴論旨，均無可採。從而，被告自九十年十一月一日起取消顏
    財生被保險人資格，已繳之保險費不予退還，所請死亡給付不予給付之處分，另
    函知受益人如被保險人於九十年六月八日自前一投保單位退保前之加保有效期間
    ，曾因食道癌至醫療院所門診或住院診療，符合同條例第二十條規定，得檢具其
    就診診斷證明書送被告辦理等語，徵諸前揭規定，並無違誤。審議審定及訴願決
    定遞予維持，俱無不合。原告徒執前詞聲明撤銷，並訴請被告作成核付原告被保
    險人顏財生死亡給付之處分，均為無理由，應予駁回。
據上論結，本件原告之訴為無理由，爰依行政訴訟法第九十八條第三項前段、第一百
零四條，民事訴訟法第八十五條第一項前段，判決如主文。
中　　華　　民　　國　　  九十三　　　年　　　六　　　月　　   十　     日
                              臺 北 高 等 行 政 法 院  第 六 庭
                                          審 判 長 法  官　林樹埔
          　　　　　　　　　　　　　　　　　　　　 法　官　許瑞助
          　　　　　　　　　　　　　　　　　　　　 法　官　曹瑞卿
右為正本係照原本作成。
如不服本判決，應於送達後二十日內，向本院提出上訴狀並表明上訴理由，如於本判
決宣示後送達前提起上訴者，應於判決送達後二十日內補提上訴理由書（須按他造人
數附繕本）。
中　　華　　民　　國　　  九十三　　　年　　　六　　　月　　   十　     日
              　　　　　　　　 　　　　     　     書記官  方偉皓
